臺灣桃園地方法院行政訴訟裁定　　　　　 102年度簡字第21號
原　　　告　韓祖良　

被　　　告　勞動部勞工保險局

代　表　人　鄧明斌　
訴訟代理人　彭淑嬌　
　　　　　　吳晏萱　
上列當事人間勞工保險爭議事件，原告不服行政院勞工委員會（
現為勞動部）民國102 年1 月9 日勞訴字第1010028374號訴願決
定，提起行政訴訟，本院裁定如下：
    主  文
原告之訴駁回。
訴訟費用由原告負擔。
    理  由
一、本件原告起訴時之被告機關名稱為勞工保險局，嗣於民國10
    3 年2 月17日變更為勞動部勞工保險局，另代表人為羅五湖
    ，於訴訟進行中由鄧明斌繼任，並分別具狀聲明承受訴訟（
    見本院卷第81、266 頁），核無不合，應予准許。
二、按訴願之提起，應自行政處分達到或公告期滿之次日起30日
    內為之；訴願事件，有提起訴願逾法定期間或未於訴願法第
    57條但書所定期間內補送訴願書之情形者，應為不受理之決
    定，訴願法第14條第1 項、第77條第2 款分別有明文。次按
    ，人民因中央或地方機關之違法行政處分，認為損害其權利
    或法律上之利益，經依訴願法提起訴願而不服其決定者，得
    向行政法院提起撤銷訴訟，行政訴訟法第4 條第1 項亦有明
    文。又原告之訴，有起訴不合程式或不備其他要件之情形者
    ，行政法院應以裁定駁回之，但其情形可以補正者，審判長
    應定期間先命補正；簡易訴訟程序除本章別有規定外，仍適
    用通常訴訟程序之規定，行政訴訟法第107 條第1 項第10款
    、第236 條亦規定甚明。
三、經查：原告主張因長期從事水電工程工作需搬運材料及開車
    工作，有「第五腰椎、第一薦椎椎間盤突出」及於民國98年
    11月9 日上班途中機車劇烈震動、身體從機車彈起抓住摔車
    機車而摔倒等情，向被告申請98年11月12日至98年11月22日
    期間職業傷害傷病給付。被告核定所患非屬職業傷病，所請
    傷病給付按普通疾病辦理，認定所請期間僅於98年11月9 日
    至10日住院2 日，不符當時勞工保險條例第33條有關自住院
    第四日起始得發給之規定，應不予給付，並於101 年1 月16
    日以保給簡字第100021252433號函核定。原告不服上開核定
    ，申請審議。經行政院勞工委員會（現為勞動部，下同）勞
    工保險監理委員會依特約專科醫師審查意見，認定勞工保險
    局核定非屬職災為合理，原核定尚無不當，乃於101 年7 月
    13日以101 保監審字第0985號保險爭議審定書（下稱系爭審
    定書）審定申請審議駁回。系爭審定書則於101 年7 月23日
    因未獲會晤本人亦無受領文書之人，乃辦理寄存送達於員樹
    林郵局。原告不服系爭審定書，於101 年8 月29日提起訴願
    ，經行政院勞工委員會以「訴願人提起訴願顯已逾期，核屬
    程序不合」為由，訴願不受理。原告遂於102 年3 月8 日向
    本院提起行政訴訟。
四、而關於系爭審定書係依行政程序法第74條規定辦理寄存送達
    之效力為何，依釋字第797 號見解認為：「行政程序法第74
    條關於寄存送達於依法送達完畢時即生送達效力之程序規範
    ，尚屬正當，與憲法正當法律程序原則之要求無違。」，其
    理由略以：「寄存送達乃一般送達、補充送達或留置送達均
    無法完成送達時之輔助、替代手段。而不問一般送達、補充
    送達或留置送達，均以使應受送達人可得知悉應受送達文書
    為發生送達效力之要件，作為前開送達方式之輔助、替代手
    段之寄存送達，亦使應受送達人處於可得知悉之地位，即為
    已足。寄存送達先以送達通知書之黏貼與轉交、置放作為送
    達方式，再將文書寄存於應送達處所之地方自治、警察機關
    或郵務機構，便利人民隨時就近前往領取，藉以實現送達目
    的。文書於上開機關（構）並須保存3 個月，亦已兼顧文書
    安全、秘密與人民之受領可能。……經綜合考量寄存送達乃
    一般送達、補充送達或留置送達之輔助、替代手段、行政行
    為之多樣性、人民受合法通知權之保障，以及行政效能之公
    共利益等因素，足認系爭規定所設寄存送達之程序及方式，
    尚稱嚴謹、妥適，則以行政文書依法寄存送達完畢時作為發
    生送達效力之時點，整體而言，其程序規範尚屬正當，與憲
    法正當法律程序原則之要求無違，自不能僅因系爭規定未以
    寄存日起經一定時間始生送達效力，即謂寄存送達之程序規
    範有不正當之處。」（詳參本院卷第170 至175 頁），是系
    爭審定書於101 年7 月23日辦理寄存送達之日起，即生合法
    送達之效力。則揆諸上開規定，原告提起訴願期間，應自系
    爭審定書送達之次日起即101 年7 月24日起算，因原告之地
    址在桃園縣大溪鎮（現為桃園市大溪區），依行政院頒行之
    訴願扣除在途期間辦法第2 條規定，應扣除在途期間1 日，
    則至101 年8 月27日（星期一）訴願期間即已屆滿（按期間
    末日101 年8 月25日為週六休息日，應延至週一上班日）。
五、詎原告於101 年8 月29日始向被告提出訴願書，有訴願書上
    所蓋收文戳章1 份為憑（見訴願卷第2 頁），依上開規定，
    原告提起訴願顯逾法定不變期間，訴願機關以原告所提訴願
    已逾法定不變期間，以勞訴字第1010028374號訴願決定書決
    定訴願不受理，核無違誤。原告向本院提起撤銷訴訟，既未
    經合法訴願程序，其起訴自不備其他要件，且其情形無從補
    正，揆諸首開說明，其訴洵非合法，應予駁回。
六、依行政訴訟法第236 條、第107 條第1 項第10款、第104 條
    、民事訴訟法第95條、第78條，裁定如主文。
中    華    民    國   110    年    10    月    18    日
                  行政訴訟庭  法  官  徐  培  元
上為正本係照原本作成。
如不服本裁定，應於送達後10日內向本院提出抗告狀（須按他造
人數附繕本）。
中    華    民    國   110    年    10    月    18    日
                              書記官  吳  文  彤